臺灣臺南地方法院臺南簡易庭小額民事判決
109年度南勞小字第25號
原      告  謝岱潣  
被      告  歐姿伶  
訴訟代理人  許雅芬律師
            鄭婷婷律師
            蔡怡君律師
上列當事人間請求損害賠償事件，於民國109年11月12日言詞辯
論終結，本院判決如下：
    主  文
被告應給付原告新臺幣855元，及自民國109年9月8日起至清償日
止，按週年利率百分之5計算之利息。
原告其餘之訴駁回。
訴訟費用其中新臺幣10元由被告負擔，餘由原告負擔。
本判決原告勝訴部分得假執行。但被告如以新臺幣855元為原告
預供擔保，得免為假執行。
    事實及理由
一、原告主張：被告未依法為伊投保就業保險，伊非就業保險法
    （下稱就保法）之被保險人，縱使依就保法第11條第1項規
    定，向公立就業服務機構辦理求職登記，並自求職登記之日
    起14日內仍無法推介就業或安排職業訓練之證明，亦無法申
    請失業給付。伊於民國109年6月12日遭解雇，有工作能力及
    意願，直至同年9月2日才找到新工作。被告未為伊投保就業
    保險，依就保法第38條第1項規定，伊得請求賠償因此所受
    損失。並聲明：被告應給付原告1萬7955元之本息。
二、被告則以：原告係自行離職，且未向公立就業服務機構辦理
    求職登記，不符合就保法第11條第1項第1款規定得請領失業
    給付之要件，即不得依就保法第38條第1項規定，請求被告
    依就保法規定之給付標準賠償相當於失業給付之損失。又原
    告於109年6月12日即離職，但受領當月全薪而有溢領1萬710
    0元之薪資，如原告請求有理由，被告主張於上開金額內抵
    銷等語，資為抗辯。並聲明：駁回原告之訴。
三、兩造不爭執事實：　　
（一）原告自109年4月1日起，以每月2萬8500元薪資受僱於被告
      獨資經營之寧靜森林咖啡館，擔任咖啡師工作，依被告於
      109 年6 月12日開立離職證明書備註欄記載「因疫情影響
      ，無法再聘請」。原告於109年6月12日離職。
（二）被告於原告在職期間未依法為原告加保就業保險。
（三）原告離職後未向公立就業服務機構辦理求職登記。
（四）倘被告有依法投保就業保險，於符合就保法請領規定之情
      況下，原告得請領之失業給付數額為1萬7955元（19950×6
      0％×1.5＝17955）。（本院卷第259、318頁)
（五）原告於109年6月12日有領到當月全薪2萬8500元，其中溢
      領1萬7100元。如本院認定原告請求為可採，原告同意被
      告抵銷其中1萬7100元。（本院卷第321頁） 
四、得心證之理由：
（一）原告主張被告於109年6月12日以疫情影響，無法繼續僱用
　　  為由終止勞動契約等情，業據提出被告不爭執真正之員工
　　  離職證明書為證，被告抗辯原告係自願離職云云，惟未提
　　  出證據證明，依該離職證明書內容，應認被告係因疫情影
　　  響生意，業務緊縮而無法繼續僱用原告。原告主張伊乃非
　　  自願離職一節為可採。
（二）原告主張被告未依法為伊加入就業保險，致其不能依就保
　　  法規定申請失業給付，被告固不否認其未為原告加入就業
　　  保險之事實，惟以前開情詞置辯。經查：
    1.按就保法第5條第1項第1款規定，年滿15歲以上，65歲以
      下之具有中華民國國籍之受僱勞工，應以其雇主或所屬機
      構為投保單位，參加就業保險為被保險人。同法第38條第
      1項定，投保單位不依本法之規定辦理加保手續者，按自
      應為加保之日起，至參加保險之日止應負擔之保險費金額
      ，處以10倍罰鍰。勞工因此所受之損失，並應由投保單位
      依本法規定之給付標準賠償之。又雖依同法第5條第1項規
      定，受僱勞工已加入勞工保險者，於其參加勞工保險生效
      之日起，即取得就業保險被保險人身分；自投保單位申報
      勞工保險退保效力停止之日起，其就業保險之保險效力即
      行終止，但若雇主非屬於勞工保險條例第6條第1項規定應
      強制為所僱用之勞工加入勞工保險之雇主，而非必要為其
      僱用之勞工加入勞工保險，但仍應為其僱用之勞工加入就
      業保險，否則勞工即得依前揭就保法第38條第1項後段規
      定，就其所受損害向雇主請求賠償。再按就保法第11條第
      1項第1款規定，失業給付之請領條件為：被保險人於非自
      願離職辦理退保當日前3年內，保險年資合計滿1年以上，
      具有工作能力及繼續工作意願，向公立就業服務機構辦理
      求職登記，自求職登記之日起14日內仍無法推介就業或安
      排職業訓練。而依同條第3項規定：本法所稱非自願離職
      ，指被保險人因投保單位關廠、遷廠、休業、解散、破產
      宣告離職；或因勞動基準法（下稱勞基法）第11條、第13
      條但書、第14條及第20條規定各款情事之一離職。
    2.被告係受疫情影響而無法再繼續僱用為由終止與原告之勞
      動契約，可認原告乃因勞基法第11條第1項第2款規定之事
      由而離職，屬就保法第11條第3項規定之非自願離職之情
      形，已如前述，原告本得向勞工保險局申請就業保險法規
      定之失業給付，然因被告未為原告加入就業保險，致原告
      不具就業保險被保險人資格，而不能向勞工保險局申請失
      業給付，則原告依前揭就保法第38條第1項後段規定，向
      雇主即被告請求賠償其損害，應屬可採。被告雖辯稱：原
      告未向公立就業服務機構辦理求職登記，不符合申領失業
      給付之要件等語，惟查，原告乃因被告未為其投保勞工保
      險及就業保險在先，以致無就保法之被保險人身分，而無
      申領失業給付之資格，其有無辦理求職登記，均無法申領
      失業給付。故不論原告是否有為上述求職登記，均不影響
      其因被告違反就保法規定而得向被告求償之權利。被告該
      部分抗辯並非可採。又原告倘有加入就業保險而得申領之
      失業給付，應可認係被告未為其加入就業保險所受失業給
      付之損失，經核算後，原告得請求賠償之數額為1萬7955
      元（見上述不爭執事項㈣）。
（三）按二人互負債務，而其給付種類相同，並均屆清償期者，
      各得以其債務，與他方之債務，互為抵銷。民法第334條
      第1項定有明文。原告得請求被告賠償1萬7955元，已如前
      述，被告於訴訟中主張以原告溢領薪資1萬7100元部分抵
      銷，亦為原告所同意，經抵銷後，被告尚應給付原告855
      元。
五、按給付有確定期限者，債務人自期限屆滿時起，負遲延責任
    ；遲延之債務，以支付金錢為標的者，債權人得請求依法定
    利率計算之遲延利息；應付利息之債務，其利率未經約定，
    亦無法律可據者，週年利率為5％，民法第229 條第1項、第2
    03 條分別定有明文。則原告請求被告給付自起訴狀繕本送
    達翌日即109 年9 月8日起至清償日止，按週年利率5％計算
    之利息，亦為可採。
六、綜上，原告依就保法第38條第1項規定，請求被告給付855元
    ，及自109 年9 月8日起至清償日止，按週年利率百分之5計
    算之利息，為有理由，應予准許，逾此請求為無理由，應予
    駁回。又就原告勝訴部分，依勞動事件法第44條，依職權宣
    告假執行，並宣告雇主得供擔保而免為假執行。
七、本件事證已臻明確，兩造其餘主張及證據，經本院斟酌後，
    與本件判決結果不生影響，故不一一論列，附此敘明。
八、訴訟費用負擔之依據：民事訴訟法第79條。
中　　華　　民　　國　　109 　年　　11　　月　　26　　日
                              勞動法庭
                                  法  官　蔡雅惠
以上正本係照原本作成。
如不服本判決，應於送達後廿日內，向本院提出上訴狀並表明上
訴理由（依民事訴訟法第四百三十六條之二十四第二項之規定，
對於小額程序之第一審判決提起上訴，非以其違背法令為理由，
不得為之），如於本判決宣示後送達前提起上訴者，應於判決送
達後廿日內補提上訴理由書（須附繕本）。如委任律師提起上訴
者，應一併繳納上訴裁判費。
中　　華　　民　　國　　109 　年　　11　　月　　26　　日
                                  書記官  黃稜鈞
附錄：
一、民事訴訟法第436條之24第2項：
    對於小額程序之第一審裁判上訴或抗告，非以其違背法令為
    理由，不得為之。
二、民事訴訟法第436條之25：
    上訴狀內應記載上訴理由，表明下列各款事項：
    ㈠原判決所違背之法令及其具體內容。
    ㈡依訴訟資料可認為原判決有違背法令之具體事實。